臺灣臺北地方法院民事判決
　　　　　　　　　　　　　　　　  111年度北簡字第5982號
原      告  謝王忠  
被      告  蕭凱議  
上列當事人間請求損害賠償(交通)事件，本院於民國111年5月30
日言詞辯論終結，判決如下：
    主      文
被告應給付原告新臺幣壹萬陸仟壹佰元，及自民國一一一年一月
十四日起至清償日止，按週年利率百分之五計算之利息。
原告其餘之訴駁回。
訴訟費用由被告負擔百分之十三，餘由原告負擔。
本判決第一項得假執行。但被告以新臺幣壹萬陸仟壹佰元為原告
預供擔保，得免為假執行。
    事實及理由
一、原告起訴主張：被告於民國109年6月30日上午6時54分許，騎
    乘車牌號碼000－0000號普通重型機車，沿臺北市萬華區堤外
    便道由北往南行駛至貴陽疏散門時，因未注意前方路口為紅
    燈，而以時速60至70公里之速度，撞擊前方停等紅燈之原告
    左手臂及其所騎乘之車牌號碼000－0000號普通重型機車左後
    車身，致原告人車倒地，受有左側上臂受傷、左側手肘扭傷
    等傷害（下稱系爭傷害），又原告因被告上開不法行為，自
    109年6月30日起至109年9月21日，休養共計84日，而原告每
    日薪資為2,300元，原告僅請求被告賠償2個月之工作損失計
    新臺幣（下同）12萬元，爰依侵權行為法律關係提起本件訴
    訟等語。並聲明：（一）被告應給付原告12萬元，及自起訴
    狀繕本送達翌日起至清償日止，按週年利率5%計算之利息。
    （二）原告願供擔保，請准宣告假執行。
二、被告則以：對原告主張之侵權行為事實不爭執，然依原告提
    出之臺北市立聯合醫院（下稱聯合醫院）之診斷證明書（下
    稱系爭診斷證明書），原告僅得請求7日之工作損失等語，
    資為抗辯。並聲明：原告之訴駁回。
三、得心證之理由：
（一）按故意或過失，不法侵害他人之權利者，負損害賠償責任
      。不法侵害他人之身體或健康者，對於被害人因此喪失或
      減少勞動能力或增加生活上之需要時，應負損害賠償責任
      。民法第184條第1項前段及第193條第1項分別定有明文。
      經查，原告主張被告於上開時、地因未注意前方路口為紅
      燈，而以時速60至70公里之速度，撞擊前方停等紅燈之原
      告，致原告受有系爭傷害，且被告之上開行為，業經臺灣
      臺北地方檢察署檢察官以110年度調院偵字第384號聲請以
      簡易判決處刑，經本院刑事庭認不宜簡易判決處刑後，改
      以110年度交易字第115號為通常程序審理，嗣因被告於準
      備程序中自白犯罪，經本院刑事庭裁定以簡易判決處刑後
      ，以111年度交簡字第57號（下稱系爭刑事案件）判決被
      告犯過失傷害罪，處拘役40日，如易科罰金，以1,000元
      折算1日在案，此有系爭刑事案件判決書等在卷可稽（見
      本院卷第13至15頁），且為被告所不爭執，自堪信原告上
      開主張為真實。從而，原告依據上開規定請求被告負侵權
      行為損害賠償責任，自屬有據。
（二）而原告主張其因系爭傷害致受有2個月無法工作之工作損
      失計12萬元，固據提出在職證明書、系爭診斷證明書、十
      方中醫診所診斷證明書及醫療費用明細收據等件為證（見
      本院卷第71至77頁）。惟查，參諸系爭診斷證明書「醫師
      囑言」記載：「患者因上述診斷於109年6月20日本院急診
      接受治療。宜休息7天，不宜劇烈運動，請返回骨科門診
      追蹤。」等語，堪認原告於109年6月30日急診接受治療後
      ，尚有修養7日之必要，則原告請求因系爭傷害致無法工
      作之日數應為7日，逾此期間之請求，因原告未提出其他
      證據證明，故難憑採。又參諸原告所提出之毅信工程有限
      公司在職證明書記載，原告每日薪資為2,300元，被告對
      此並未爭執，則原告請求被告以每日2,300元為計算基準
      ，賠償7日之工作損失計1萬6,100元（計算式：2,300元×7
      日＝1萬6,100元），應屬有據，逾此部分，不得請求。
四、又給付無確定期限者，債務人於債權人得請求給付時，經其
    催告而未為給付，自受催告時起，負遲延責任。其經債權人
    起訴而送達訴狀，或依督促程序送達支付命令，或為其他相
    類之行為者，與催告有同一之效力。遲延之債務，以支付金
    錢為標的者，債權人得請求依法定利率計算之遲延利息。應
    付利息之債務，其利率未經約定，亦無法律可據者，週年利
    率為5%。民法第229條、第233條第1項及第203條分別定有明
    文。查原告依據侵權行為法律關係請求被告賠償1萬6,100元
    ，屬給付無確定期限，依前揭說明，原告主張以本件起訴狀
    繕本送達之翌日即111年1月14日（見本院111年度交簡附民
    字第7號卷第5頁）起至清償日止，按週年利率5%計算之利息
    ，亦屬有據。
五、綜上所述，原告依據侵權行為法律關係請求被告賠償1萬6,1
    00元，及111年1月14日起至清償日止，按週年利率5%計算之
    利息，為有理由，應予准許。逾此範圍之請求，為無理由，
    應予駁回。
六、本件原告勝訴部分係就民事訴訟法第第427條第1項訴訟適用
    簡易程序所為被告敗訴之判決，依同法第389條第1項第3款
    規定，應依職權宣告假執行，此部分原告雖陳明願供擔保聲
    請宣告假執行，然其聲請僅係促使法院為職權之發動，爰不
    另為假執行准駁之諭知。並依同法第392條第2項規定，依職
    權宣告被告預供擔保後，得免為假執行。
七、本件係刑事附帶民事訴訟，由合議庭裁定移送民事庭之事件
    ，依刑事訴訟法第504條第2項之規定，免納裁判費，目前亦
    無其他訴訟費用支出，本無確定訴訟費用額必要。惟仍爰依
    民事訴訟法第87條第1項之規定，諭知訴訟費用之負擔，以
    備將來如有訴訟費用發生時，得確定其負擔，併此敘明。
中　　華　　民　　國　　111 　年　　5 　　月　　31　　日
                  臺北簡易庭  法  官  陳家淳
以上正本證明與原本無異。
如不服本判決，應於判決送達後20日內向本庭（臺北市○○○路0段
000巷0號）提出上訴狀。（須按他造當事人之人數附繕本）如委
任律師提起上訴者，應一併繳納上訴審裁判費。
中　　華　　民　　國　　111 　年　　6 　　月　　7 　　日
                              書記官  蘇炫綺